臺灣臺中地方法院刑事判決　　　　　　　　　　　　九十一年度易字第二四二號
　　公　訴　人　臺灣臺中地方法院檢察署檢察官
　　被　　　告　乙○○
　　　　　　　　甲○○
右列被告等因家庭暴力罪之傷害案件，經檢察官提起公訴（九十年度偵字第二二一七
九號），本院判決如左：
    主  文
乙○○傷害人之身體，處拘役伍拾日，如易科罰金，以參佰元折算壹日。
甲○○傷害人之身體，處拘役參拾日，如易科罰金，以參佰元折算壹日。
    事  實
一、乙○○為馬景龍之子，甲○○（中國大陸地區人民）為馬景龍續玄之妻（民國（
    以下同）八十七年十一月二十四日結婚），甲○○與乙○○二人為直系姻親關係
，二人間具有家庭暴力防治法第三條第三款所定之家庭成員關係；緣馬景龍罹患
    癌症，於臺中榮民總醫院治療（已於九十年九月十八日過世），而將存有新臺幣
    三百多萬元之存摺與印鑑交由甲○○保管，嗣乙○○乃於九十年八月二十五日下
    午，委託其姐至臺中縣后里鄉○○路八九巷三號處，向甲○○取回馬景龍之存摺
    與印鑑等證件，惟為甲○○拒絕，未幾（同日下午三時許），乙○○亦至該處，
    繼向甲○○索取前開存摺與印鑑，甲○○仍未同意，雙方進而發生口角，二人乃
    各基於傷害之犯意，以手拉扯、推打對方之四肢及頭部之方式互毆，致乙○○受
    有頭痛、頭暈、雙手顫抖、疼痛、前額約二Ｘ０．二公分擦傷、左前臂約十Ｘ０
    ．一公分擦傷、左手背約二Ｘ二公分紅腫、右上肢六處各一Ｘ四公分紅腫、其他
    部位扭傷、拉傷，致甲○○受有左額頭瘀血約一Ｘ一公分、右臉頰瘀血約二Ｘ二
    公分、右前胸外傷約四公分、右乳房瘀血約五Ｘ四公分、右腰部瘀血約八Ｘ四公
    分、右大腿瘀血約一Ｘ一公分、右手腕瘀血約二Ｘ二公分、右手背瘀血約六Ｘ四
    公分、右上臂瘀血約十四Ｘ四公分等之傷害，
二、案經乙○○、甲○○二人分別訴由臺中縣警察局大甲分局報請臺灣臺中地方法院
    檢察署檢察官偵查起訴。
    理  由
一、右揭事實業據被告乙○○分別於警訊及本院審理中自白不諱，訊據被告甲○○對
    於右揭事實則矢口否認，辯稱：「被告乙○○為了拿存摺出手毆打我，當時因我
    先生並沒有交代將存摺要給誰，檢察官起訴我傷害乙○○，我沒有傷害乙○○，
    當天總共有五個人在場，我也沒有辦法回手，．．．，」等云云；惟查：右揭事
    實，業據被告乙○○、甲○○二人分別於警訊及本院審理中指訴綦詳，並各提出
    驗傷診斷書計三紙附卷為證，被告二人確受有前開傷勢之情，自堪認定屬實；又
    被告乙○○於本院審理中已供承當日雙方為馬景龍之存摺與印鑑問題而發生口角
    ，二造在氣頭上，因而發生互毆等語，而參諸被告乙○○與甲○○二人確因馬景
    龍之存摺與印鑑保管問題，雙方於前開時地發生爭執一節，此亦為被告甲○○所
    不否認，被告二人於爭執後，亦各受有前開之傷勢，足認被告乙○○所供承雙方
    就馬景龍存摺保管問題發生口角後，進而互毆等語，顯與事實相符，堪信為真，
    是被告甲○○所辯並未出手毆打被告乙○○，係遭被告乙○○毆打等云云，顯為
    事後卸責之詞，不足以採信；事證明確，被告二人，傷害犯行均堪以認定。
二、被告乙○○、甲○○二人為直系姻親關係，業經被告二人陳明在卷，是渠二人具
    有家庭暴力防治法第三條第三款之家庭成員關係無訛；是核被告二人所為，均係
    刑法第二百七十七條第一項之傷害罪，屬家庭暴力防治法第二條第二項之家庭暴
    力罪。爰審酌被告二人前均無犯罪紀錄，素行良好，及被告二人具有直系姻親關
    係，未思和睦相處之道，遇有金錢問題即以暴力相向，暨被告二人犯後態度，所
    受傷害之傷勢等一切情狀，分別量處如主文所示之刑，並各諭知易科罰金之折算
    標準，以示懲儆。
據上論斷，應依刑事訴訟法第二百九十九條第一項前段，刑法第二百七十七條第一項
、第四十一條第一項前段，罰金罰鍰提高標準條例第一條前段、第二條，判決如主文
。
中      華      民      國      九十一      年      十    月  二十五    日
                                      臺灣臺中地方法院刑事第六庭
                                        法  官   梁   堯   銘
右正本證明與原本無異。
如不服本判決，應於送達後十日內向本院提出上訴狀（須附繕本），上訴於臺灣高等
法院臺中分院。
                                        書記官
中      華 民      國      九十一      年      十    月  二十五    日
附錄論罪科刑法條
刑法第二百七十七條
傷害人之身體或健康者，處三年以下有期徒刑、拘役或一千元以下罰金。
犯前項之罪因而致人於死者，處無期徒或七年以上有期徒刑，致重傷者，處三年以上
十年以下有期徒刑。
